臺灣臺中地方法院刑事判決　　　　　 99年度中簡上字第946號
上　訴　人
即　被　告　吳珍
上列上訴人即被告因竊盜案件，不服本院臺中簡易庭99年度中簡
字第3051號中華民國99年11月1 日第一審刑事簡易判決（聲請簡
易判決處刑書案號：99年度速偵字第3837號），提起上訴，本院
管轄之第二審合議庭判決如下：
    主      文
原判決關於吳珍被訴於民國九十九年七月三十日七時三十分及九
十九年十月十日七時許之竊盜罪及定應執行刑部分均撤銷。
吳珍竊盜，累犯，處拘役拾伍日，如易科罰金，以新臺幣壹仟
元折算壹日；又竊盜，累犯，處拘役拾伍日，如易科罰金，以新
臺幣壹仟元折算壹日。
其餘上訴駁回。
第二項所示犯罪所處之刑（即撤銷改判部分）與駁回上訴部分之
罪所處之刑，應執行拘役捌拾日，如易科罰金，以新臺幣壹仟元
折算壹日。
    事實及理由
壹、犯罪事實：
    吳珍前於民國96年間因施用毒品案件，經臺灣彰化地方法院
    判處有期徒刑10月，經臺灣高等法院臺中分院駁回上訴後確
    定，嗣經減刑為5 月，於97年3 月5 日易科罰金執行完畢。
    詎仍不知悔改，分別意圖為自己不法之所有，(一)於99年7 月
    30日7 時30分許，在臺中縣烏日鄉○○路593 號旁空地，徒
    手竊取陳仕木所有之廢鐵340 公斤，得手後，販賣予大里市
    某不詳資源回收廠，得款新臺幣（下同）3 千餘元，已花用
    殆盡；(二)於99年10月10日7 時許，在同一地點，徒手竊取陳
    仕木所有之鐵板2 塊得手後，販賣給烏日鄉某不詳資源回收
    廠，得款180 元，已花用殆盡；(三)於99年10月10日17時45分
    許，在同一地點，徒手搬運陳仕木所有之汽車零件牛拉桿4
    支至其駕駛之車牌號碼7H-6232 號自小貨車上，而竊得汽車
    零件牛拉桿4 支得手後，尚未離去之際，適為經過之巡邏員
    警發現後盤查，並扣得上開汽車零件牛拉桿4 支（價值約20
    ,000元，已發還）。吳珍在有偵查權限之公務員發覺其前揭
    (一)、(二)之犯罪前，主動向警方供出上揭竊盜犯行，自首犯罪
    並接受裁判，而查獲上情。
貳、認定犯罪事實所憑證據及理由：
  一證據能力部分：
    按被告以外之人於審判外之陳述，雖不符刑事訴訟法第159
    條之1 至第159 條之4 之規定，而經當事人於審判程序同意
    作為證據，法院審酌該言詞陳述或書面陳述作成時之情況，
    認為適當者，亦得為證據。當事人、代理人或辯護人於法院
    調查證據時，知有第159 條第1 項不得為證據之情形，而未
    於言詞辯論終結前聲明異議者，視為有前項之同意，刑事訴
    訟法第159 條之5 定有明文。核其立法意旨在於傳聞證據未
    經當事人之反對詰問予以核實，原則上先予排除。惟若當事
    人已放棄反對詰問權，於審判程序中表明同意該等傳聞證據
    可作為證據；或於言詞辯論終結前未聲明異議，基於尊重當
    事人對傳聞證據之處分權，及證據資料愈豐富，愈有助於真
    實發見之理念，且強化言詞辯論主義，使訴訟程序得以順暢
    進行，上開傳聞證據亦均具有證據能力。查：本判決下列所
    引之被告吳珍以外之人於審判外所為之陳述及卷內其他書證
    （供述證據部分），查無符合同法第159 條之1 至之4 等前
    4 條之情形，檢察官、被告於本院準備程序中均表示對該等
    傳聞證據之證據能力同意有證據能力，並於本院審理時並未
    就卷內其他證據資料之證據能力有所爭執，且迄本院言詞辯
    論終結前，均未主張有刑事訴訟法第159 條第1 項不得為證
    據之情形，是應認已同意卷內證據均得作為證據，且經本院
    審酌上開傳聞證據作成時，較無人情施壓或干擾，亦無不當
    取證之情形，認為以之作為本案之證據亦屬適當，是上揭傳
    聞證據自具有證據能力。
  二得心證之理由：
    上開犯罪事實，業據證人即被害人陳仕木於本院審理及警詢
    時證述明確，並有贓物認領保管單、刑案現場測繪圖、車輛
    詳細資料報表各1 份及查獲現場照片6 張附卷可參。被告於
    本院審理時雖經合法傳喚未到庭陳述，然其就上開犯罪事實
    於警詢、檢察官面前及本院準備程序中均坦承不諱，是被告
    之任意性自白，核與事實相符，應堪採信。被告上開犯行均
    堪認定，應予論罪科刑。
、論罪科刑之理由：
  一核被告所為，均係犯刑法第320條第1項之竊盜罪。
  二被告前於96年間因施用毒品案件，經臺灣彰化地方法院判處
    有期徒刑10月，經臺灣高等法院臺中分院駁回上訴後確定，
    嗣經減刑為5 月，於97年3 月5 日易科罰金執行完畢等情，
    有臺灣高等法院被告前案紀錄表1 份在卷可稽。被告於受徒
    刑之執行完畢後，5 年以內故意再犯本件有期徒刑以上之罪
    ，均為累犯，應各依刑法第47條第1 項加重其刑。
  三又對於未發覺之罪自首而受裁判者，得減輕其刑，刑法第62
    條前段定有明文。被害人陳仕木於被告為犯罪事實壹、(一)、
    (二)之犯行後至被告第3 次犯行遭查獲前，並未向警方報案失
    竊物品，業據證人陳仕木於本院審理時結證屬實，被告於警
    詢時主動供出犯罪事實壹、(一)、(二)之犯行，亦有被告之警詢
    筆錄、警員職務報告各1 份附卷可稽。是被告於犯罪事實壹
    、(一)、(二)之犯行遭發覺之前，主動於向該臺中市警察局（現
    改制為臺中市政府警察局）烏日分局五光派出所員警坦承竊
    盜之犯行，而接受裁判，爰各依刑法第62條前段之規定，減
    輕其所犯犯罪事實壹、(一)、(二)2 罪之刑，並依法先加後減。
  四被告所犯上開3 罪，犯意各別，行為各自獨立，應分論併罰
    之。
  五原審就犯罪事實壹、(三)部分犯行，以被告罪證明確，並審酌
    一切情狀後，逕以簡易判決被告犯竊盜罪，處拘役50日，並
    諭知易科罰金之折算標準，認事用法及量刑，核無不合。被
    告以原審量刑過重為由提起上訴，惟關於刑之量定，係實體
    法上賦予法院得為自由裁量之事項，倘其未有逾越法律所規
    定之範圍，或濫用其權限，即不得任意指摘為違法；且在同
    一犯罪事實與情節，如別無其他加重或減輕之原因，下級審
    量定之刑，亦無過重或失輕之不當情形，則上級審法院對下
    級審法院之職權行使，原則上應予尊重（最高法院85年度臺
    上字第2446號判決意旨參照）。查本件被告所犯刑法第320
    條第1 項之竊盜罪，法定本刑為5 年以下有期徒刑、拘役或
    500 元以下罰金。被告行竊手段平和，被害人遭竊物品價值
    共約20,000元，被告犯後未與被害人達成和解，賠償被害人
    之損失，上訴人所主張之情狀，已為原判決所審酌；從而原
    審審酌刑法第57條各款所列事項及一切情狀，依職權就個案
    裁量於法定刑度內判處被告拘役50日，及諭知易科罰金之折
    算標準，本院認原審上開量刑，尚無過重而明顯違背正義之
    情形。是被告執上情詞就此部分上訴，為無理由，應予駁回
    。而原審就被告犯罪事實壹、(一)、(二)部分之犯行，認事證明
    確而予論罪科刑，固非無見，然原審未慮及被告犯罪事實壹
    、(一)、(二)之犯行符合自首之要件，得依刑法第62條前段減輕
    其刑，容有違誤，上訴人以原審判決量刑過重為由，提起上
    訴，為有理由，應由本院將原判決關於此部分及定應執行刑
    部分撤銷改判。本院審酌被告前有竊盜、恐嚇、施用毒品等
    前科，有臺灣高等法院被告前案紀錄表1 份在卷可稽，素行
    不良，現無固定工作，經濟狀況不佳，而起意行竊，行竊過
    程平和，然被告一再竊取他人財物變現，尊重他人財產權觀
    念相當薄弱，亦影響社會治安，暨被告犯後雖有悔意，但未
    能與被害人達成和解，賠償被害人之損失等一切情狀，分別
    量處如主文第2 項所示之刑，並基於罪刑相當原則，與前揭
    上訴駁回部分所處之刑，定其應執行之刑及諭知易科罰金之
    折算標準如主文第4項所示。
  六本件被告經合法傳喚，無正當理由不到庭，爰依刑事訴訟法
    第455 條之1 第3 項、第371 條規定，不待其陳述，逕行判
    決。
肆、適用之法律：
    依刑事訴訟法第455 條之1 第1 項、第3 項、第371 條、第
    368條、第369條第1項前段、第364條、第299條第1項前段，
    刑法第320條第1項、第47條第1項、第62條前段、第41條第1
    項前段、第51條第6款，刑法施行法第1條之1第1項、第2項
    前段，判決如主文。
本案經檢察官李莉玲到庭執行職務。
中    華    民    國  100     年    1     月    25    日
                  刑事第十六庭  審判長法  官  王世華
                                      法  官  陳玉聰
                                      法  官  楊欣怡
以上正本證明與原本無異。
本件不得上訴
                                      書記官  黃泰能
中    華    民    國   100    年    1     月    25    日
附錄論罪科刑法條：
中華民國刑法第320條
意圖為自己或第三人不法之所有，而竊取他人之動產者，為竊盜
罪，處5 年以下有期徒刑、拘役或5 百元以下罰金。
意圖為自己或第三人不法之利益，而竊佔他人之不動產者，依前
項之規定處斷。
前二項之未遂犯罰之。